# 求教陈版主，研发支出分为研究阶段和开发阶段的意义是什么

提问人：ifullife 时间：2020-11-06 08:05:09
陈版主您好，研发支出在研究阶段要全部费用化，在开发阶段视是否满足条件既可能费用化也可能资本化。也就是说，研究阶段和开发阶段并不是划分费用化和资本化的标志，那么从财务意义上划分研究阶段和开发阶段有何意义呢？谢谢。

回答人：chenyiwei
我理解这种安排可以起到简化会计判断的作用。即，一旦确定尚处于研究阶段，则可以直接得出所有相关支出均应费用化的结论，无需再看是否满足资本化五个条件。